臺灣苗栗地方法院交通事件裁定　　　　100年度交聲字第330號
移送機關　　交通部公路總局新竹區監理所苗栗監理站
異　議　人　李鵬飛
上列異議人即受處分人因違反道路交通管理處罰條例案件，對於
交通部公路總局新竹區監理所苗栗監理站於民國100 年9 月9 日
所為之竹監苗字第裁54-Z00000000號處分（原舉發案號：公警局
交字第Z00000000 號），聲明異議，本院裁定如下：
    主  文
異議駁回。
    理  由
一、原處分意旨略以：異議人即受處分人李鵬飛於民國100 年6
    月26日9 時45分許，駕駛0488-RZ 自用小客車行經國道三南
    72.3公里處為國道公路警察局第六警察隊警員舉發「駕照吊
    扣期間駕車（禁駛）」違規，異議人未於應到案日期，原處
    分機關爰依道路交通管理處罰條第21條第1 項第5 款、第4
    項暨違反道路交通管理事件統一裁罰標準及處理細則第41條
    第4 項規定，於100 年9 月9日 裁處異議人罰鍰新臺幣（下
    同）9,900 元、吊銷駕駛執照，1 年內不得考領駕駛執照，
    原處分並無不法等語。
二、異議意旨略以：異議人於100 年6 月26日駕駛車牌號碼0488
    -RZ 自用小客車行經國道三號經警臨檢，因異議人大客車駕
    駛執照被吊扣而無駕駛執照駕駛，然舉發警察認定異議人為
    「駕駛執照吊扣期間駕駛小型車」，顯與事實不符；復依道
    路交通管理處罰條例第21條第1 項第5 款之規定應為「使用
    偽造或矇領之駕駛執照駕車者」，原處分機關引用法條亦有
    誤，爰聲明異議等語。
三、按道路交通管理處罰條例第21條於民國75年5 月21日修正，
    並自76年7 月1 日施行，修正後之道路交通管理處罰條例第
    21條第1 項第5 款規定：「汽車駕駛人，有使用偽造、變造
    或矇領之駕駛執照駕車情形者，處2,000 元以上4,000 元以
    下罰鍰，並禁止其駕駛，扣留其車輛牌照」、第7 款規定「
    汽車駕駛人，有駕駛執照吊扣期間駕車情形者，處2,000 元
    以上4,000 元以下罰鍰，並禁止其駕駛，扣留其車輛牌照。
    」；嗣後道路交通管理處罰條例第21條則分別於90年1 月17
    日、94年12月28日修正，目前道路交通管理處罰條例第21
    條之現行條文則與94年12月28日修正，並自95年7 月1 日施
    行者同，而現行之道路交通管理處罰條例第21條第1 項則係
    規定：「汽車駕駛人，有下列情形之一者，處新臺幣6,000
    元以上12,000元以下罰鍰，並當場禁止其駕駛：一、未領有
    駕駛執照駕駛小型車或機器腳踏車。二、領有機器腳踏車駕
    駛執照，駕駛小型車。三、使用偽造、變造或矇領之駕駛執
    照駕駛小型車或機器腳踏車。四、駕駛執照業經吊銷、註銷
    仍駕駛小型車或機器腳踏車。五、駕駛執照吊扣期間駕駛小
    型車或機器腳踏車。六、領有學習駕駛證，而無領有駕駛執
    照之駕駛人在旁指導，在駕駛學習場外學習駕車。七、領有
    學習駕駛證，在駕駛學習場外未經許可之學習駕駛道路或規
    定時間駕車。八、未領有駕駛執照，以教導他人學習駕車為
    業。九、其他未依駕駛執照之持照條件規定駕車。」，合先
    敘明。
四、本件異議人主張其係因「大客車駕駛執照被吊扣致無駕駛執
    照駕駛小客車」，與舉發警員舉發之「駕照吊扣期間駕車（
    禁駛）」情形有別，且原處分機關裁處之引用法條亦有誤云
    云。經查：
    （一）道路交通主管機關對於汽車駕駛執照之管理，因採取
          一人一照原則，於汽車駕駛人取得高一級車類之駕駛
          資格者，應換發駕駛執照，並准其駕駛較低級車類之
          車輛，而已領有大客車駕駛執照者，得駕駛大貨車、
          代用大客車、大客貨兩用車、曳引車、小型車、輕型
          機器腳踏車，道路交通安全規則第61條第1 項第2 款
          定有明文，異議人於98年1 月20日考取職業大客車駕
          駛執照時，公路監理機關依道路交通安全規則第61條
          第1 項第2 款之規定換發職業大客車駕駛執照予異議
          人，惟異議人之職業大客車駕駛執照業於99年8 月16
          日因酒後駕車而經吊扣，吊扣期間則為99年8 月16日
          起至100 年8 月15日止，是異議人於100 年6 月26日
          駕駛自用小客車時，其駕駛執照確係經公路監理機關
          吊扣執行中無誤，合於道路交通管理處罰條例第21條
          第1 項第5 款「駕駛執照吊扣期間駕駛小型車」所規
          定之違規，此有異議人之汽車駕駛執照基本資料、本
          案舉發通知單、違反道路交通管理事件裁決書各1 份
          附卷可憑，是原處分機關依道路交通管理處罰條例第
          21條第1 項第5 款之規定裁罰異議人，於法並無不合
          。
    （二）又異議人主張原處分機關引用法條有誤一節，依前揭
          道路交通管理處罰條例第21條之法規沿革，異議人主
          張道路交通管理處罰條例第21條第1 項第5 款規定應
          為「使用偽造或矇領之駕駛執照駕車者」，係引用民
          國75年5 月21日修正並自76年7 月1 日施行前之舊法
          ，然本件違規行為時為100 年6 月26日，原處分機關
          依違規行為時之道路交通管理處罰條例即現行法條第
          21條第1 項第5 款「駕駛執照吊扣期間駕駛小型車」
          之規定裁罰異議人，於法亦無不合，是異議人主張原
          處分機關就引用法條有誤一節，容有誤會，併此敘明
          。
    （三）綜前，原處分機關依道路交通管理處罰條例第21條第
          1 項第5 款、第4 項、第67條第3 項、違反道路交通
          管理事件統一裁罰基準及處理細則第41條第4 項，裁
          處異議人罰鍰9,900 元、吊銷駕駛執照，1 年內不得
          考領駕駛執照，核無違法或不當之處。從而，本件異
          議為無理由，應予駁回。
五、依道路交通事件處理辦法第19條，裁定如主文。
中    華    民    國   100    年    11    月    21    日
                  交通法庭    法  官  林靜雯
本件正本證明與原本無異。
如不服本裁定，應於裁定送達後5日內向本院提出抗告狀。
                              書記官  劉千瑄
中    華    民    國   100    年    11    月    21    日